【裁判字號】    97,重訴,83
【裁判日期】    980917
【裁判案由】    侵權行為損害賠償
【裁判全文】
臺灣嘉義地方法院民事判決              97年度重訴字第83號
原      告  己○○
訴訟代理人  林俊生律師
被      告  財團法人嘉義基督教醫院
法定代理人  丁○○
被      告  乙○○
            甲○○
共      同
訴訟代理人  黃裕中律師
上列當事人間請求損害賠償事件，於民國98年9 月3 日言詞辯論
終結，判決如下：
    主      文
原告之訴及假執行之聲請均駁回。
訴訟費用由原告負擔。
    事實及理由
甲、原告主張：(一)原告於民國95年10月7 日13時許，因身體右側
    酸痛無力，步伐不穩等情，至被告財團法人嘉義基督教醫院
    （下稱被告醫院）掛號急診，由當日急診醫師被告乙○○看
    診後，即斷稱原告上開症狀係骨頭因素所致，僅對原告為點
    滴注射，並會診骨科，骨科醫師即被告甲○○診視，亦認為
    原告身體不適之症狀係緣由骨頭因素所引起，並向原告表示
    預約作人工關節，被告乙○○及甲○○均未就原告之身體病
    症為進一步檢驗、診斷及向原告說明，隨後於當日21時左右
    要求原告出院，日後再回診，並開3 粒高劑量之止痛劑予原
    告服用，原告聽從醫囑回家休養。不料，原告回家後，右側
    身體益覺疼痛無力，身體倍感不適，遂於同日23時許至財團
    法人天主教聖馬爾定醫院（下稱聖馬爾定醫院）就診，診治
    結果發現原告之症狀係腦中風，導致右側身體酸痛無力，足
    見原告於95年10月7 日13時許因右側身體酸痛步履不穩等病
    情至被告醫院就診，並非骨頭之病症所引起，而係當時已因
    腦中風所致，被告醫院之急診室醫師乙○○與會診之骨科醫
    師甲○○當時未診斷檢查出原告已罹有腦中風之病症，誤為
    一般之骨頭疼痛病症治療，並要求原告出院回家休養，因而
    錯失搶救腦中風病症之黃金時間，致使原告右手腳癱瘓，無
    法自理生活，顯然被告不僅在醫療行為上有疏失，且未盡醫
    療上應有之注意作為義務。(二)行政院衛生署醫事審議委員會
    （下稱醫審會）之鑑定報告認為，原告之腦中風為左側基底
    核及放射冠腦梗塞，此病兆顯現症狀以右側肢體無力，右臉
    顏面神經麻痺及說話含糊不清為主，而非嚴重疼痛，故原告
    右臀酸痛、右髖疼痛及右手麻痺等症狀，不是腦中風所呈現
    之症狀云云，惟查：1.原告在聖馬爾定醫院所呈現之症狀為
    疼痛病狀，疼痛指數在7 分以上，嗣始在該醫院診斷出腦中
    風之症狀，此可參該醫院護理計畫急性疼痛表、護理記錄等
    ，足見原告所得之腦中風症狀係會呈現右側身體部位疼痛之
    症狀，而原告在聖馬爾定醫院被診斷出腦中風時之疼痛症狀
    ，在被告醫院亦已呈現，故上開鑑定報告以原告所得之腦中
    風症狀不會呈現嚴重酸痛，遽認為原告右側身體部分之酸痛
    手麻等症狀不是腦中風，顯與事實偏離。且據文獻報載，腦
    中風患者所呈現之症狀，有肢體劇烈抽蓄，則上開鑑定報告
    認為腦中風不會呈現嚴重疼痛之症狀，顯有不實之處。2.又
    原告所罹患者為急性腦中風，急性腦中風會有3 天之症狀期
    ，如從緩痛至劇痛等症狀，不可能在被告醫院未呈現任何症
    狀，而於同一天內在聖馬爾定醫院即出現腦中風，故原告在
    被告醫院所呈現之疼痛感，應已足使被告醫院合理懷疑是否
    為腦中風之症狀，進而就此病症為診療，否則，相同之疼痛
    等症狀，聖馬爾定醫院為何能診斷出原告所患係腦中風，被
    告醫院卻無法診視？是以，被告醫院顯有過失甚明，上開鑑
    定報告未察及此，顯有不盡之處。3.由被告醫院之「急診護
    理記錄」觀之，被告之醫護人員於95年10月7 日16時50分許
    ，為原告施打keto止痛藥劑之注射針，據醫學文獻之記載及
    該藥劑出廠標示，均警示易產生中樞神經失調，血小板功能
    降低、血液濃度提高、體溫急速下降等副作用之症狀，而該
    等症狀均係催速引發產生腦中風之症狀，則被告為原告施打
    keto藥劑，亦應催速原告引起腦中風之因，然上開鑑定報告
    未察，致判斷不正確，不足憑採。(三)又原告當日於被告醫院
    急診時，被告之醫護人員並未替原告抽血檢查，及並無量血
    壓之情，何以該醫院之病歷資料內有此行為之記載，觀以該
    日之「急診護理記錄」內所載文字，有複寫之痕跡，似有竄
    改之嫌疑，是否被告醫院未能就原告之病情為適當、正確之
    診治行為，致無法發現原告患有腦中風之症狀，導致延誤就
    醫所為掩飾醫療疏失之舉？且原告腦中風經復健後，現可單
    柺杖支撐自行走動，至今仍無需置換人工髖關節，由此以觀
    ，被告醫院之醫師就原告之病情診為右髖關節缺血性壞死，
    嚴重右髖關節退化，需置換人工髖關節等症，當初顯然是誤
    診，方疏以注意朝腦中風病情診療，致使原告腦中風病情趨
    於嚴重，措施搶救之黃金3 小時期間。(四)被告醫院之醫師被
    告乙○○、甲○○共同疏失，未診察出原告就診時已罹有腦
    中風之症狀，誤將原告為一般骨頭酸痛之症狀治療，而延誤
    腦中風病患搶救之黃金時期，致使原告右手、腳呈現癱瘓，
    無法治癒，受有損害，爰依侵權行為法律關係訴請被告負連
    帶損害賠償責任。茲請求被告連帶賠償：1.醫療費新臺幣（
    下同）48,000元；2.喪失勞動能力損失2,442,795 元：原告
    因被告之醫療行為疏失致右手、腳癱瘓，已經完全喪失勞動
    能力，而原告為46年6 月26日生，自95年10月7 日被告醫療
    行為疏失起至年滿65歲止，尚有15年8 個月之工作期間，另
    有關勞工之基本工資，於95年10月7 日至96年6 月30日止，
    此期間每月為16,000元，自96年7 月1 日起調漲為17,280元
    ，故自95年10月7 日至96年6 月30日止，計8 個月，每月為
    16,000元，依月別式霍夫曼計算法扣除中間利息，合計金額
    為125,655 元，另自96年7 月1 日起至111 年6 月止，共計
    180 個月，每月為17,280元，依月別式霍夫曼計算法扣除中
    間利息，合計金額為2,317,140 元，故原告喪失勞動能力得
    請求賠償之金額為2,442,795 元。3.看護費4,291,843 元：
    原告因被告之醫療行為疏失，致右手、腳癱瘓，生活無法自
    理需他人照料看護，而原告為46年6 月26日生，於本件醫療
    行為疏失糾紛發生時，年齡為49歲，依內政部統計處公布之
    95年臺灣地區簡易生命表記載，其平均餘命為34.23 年，即
    至少仍有409 個月需人看護照料，比照一般之老人養護中心
    照管看護費用，每月至少為18,000元計算，依月別式複式霍
    夫曼計算法扣除中間利息，合計金額為4,291,843 元。4.精
    神慰撫金100 萬元：原告因被告之醫療行為疏失致右手、腳
    癱瘓，喪失勞動能力，生活無法自理，所受之精神苦痛至鉅
    ，非筆墨所能形容，為此請求精神上之損害100 萬元。綜上
    ，原告請求被告連帶賠償7,782,638 元等語，爰聲明：被告
    應連帶給付原告7,782,638 元，及自起訴狀繕本送達翌日起
    至清償日止，按週年利率百分之五計算之利息；願供擔保，
    請准宣告假執行。
乙、被告則以：(一)原告自91年9 月18日因背部、右髖部及右下肢
    疼痛陸續至被告嘉基醫院就診，94年6月10日X光片檢查發現
    原告患有明顯右側髖關節退化之現象，嗣於95年10月7 日13
    時許前來被告醫院急診，在檢傷分類時，主訴右臀酸痛延伸
    到右大腿、右小腿，由被告乙○○為其看診，病情主訴仍大
    致與檢傷分類相同，經施以X 光、抽血檢查，並依據原告過
    去在被告醫院之病史，有嚴重的右側髖關節退化與腰椎第五
    及薦椎第一關節的病變，與神經壓迫等現象，被告乙○○醫
    師診斷是右側坐骨神經痛、高血壓和糖尿病，經會診骨科醫
    師被告甲○○，原告仍主訴下肢疼痛，檢視急診X 光片顯示
    原告右側髖關節已嚴重退化關節炎而損壞，必須手術施以人
    工髖關節置換，惟因需向健保局申請後再另行通知，原告遂
    於當日20時許離院。嗣原告於同日23時許至聖馬爾定醫院急
    診時，已呈現右側肢體偏癱、右臉顏面神經麻痺及說話含糊
    不清之症狀，已屬於腦中風之病症，然此症狀與出現在被告
    醫院急診時之右臀酸痛、右髖疼痛及右手麻等症狀顯然不同
    ，原告於被告醫院急診時所呈現之上開疼痛症狀並不是腦中
    風之預兆，則被告乙○○、甲○○就原告於被告醫院急診時
    ，觀察出原告有右手麻、右髖及右臀痛之症狀，但無語言障
    礙及右側無力之情況下，安排腰薦脊椎、骨盆及寬關節X 光
    檢查，多項血液生化檢查及相關醫療行為之診療，乃符合醫
    療常規，並無過失可言，此有醫審會之鑑定報告可佐。(二)從
    醫學臨床經驗，腦中風之病症為一側顏面麻痺、口齒不清、
    一側上肢無力、下肢無力、視野障礙、眼球轉動限制為主，
    大部分急性腦中風之患者不論平時血壓是否控制良好，發生
    腦中風時都會伴隨血壓升高情形，雖然疼痛或者頭暈、嘔吐
    等不適也會有也壓升高之情形，但症狀改善後都會恢復正常
    血壓，是原告至被告醫院急診時血壓為158/58mmHg，在急診
    打了止痛針後，疼痛已經改善，離院時，血壓已經恢復正常
    為140/82mmHg，而腦中風倘沒有加強使用降血壓藥物，大部
    分不會恢復正常血壓，足見原告在被告醫院急診期間，不論
    從主觀症狀或客觀血壓值，以當時各項檢查、臨床症狀及血
    壓變化等情形觀察，並無罹患腦中風之預兆，則被告乙○○
    、甲○○在急診期間所為各項檢查、臨床症狀及血壓變化等
    情形，無法及時診斷或預測原告已患有腦中風，故未進一步
    作CT電腦斷層檢查，難謂有疏失之處。(三)原告以在聖馬爾定
    醫院疼痛指數在7 分以上，主張其所罹患之腦中風疼痛症狀
    在被告醫院已出現，並提出報載案例主張腦中風患者會出現
    肢體劇烈抽蓄，率認為醫審會之鑑定意見不可採云云。惟原
    告在聖馬爾定醫院疼痛指數7 分，乃右髖節嚴重退化與坐骨
    神經痛之症狀，此從原告之病史資料中即有記載，不能僅因
    在聖馬爾定醫院出現腦中風，遂恣意將其先前出現症狀均認
    為腦中風症狀，而應以醫學上腦中風症狀診斷為準。據醫審
    會鑑定意見係以聖馬爾定醫院之頭部電腦斷層檢查研判，原
    告之腦中風為左側基底核及放射冠腦梗塞，此病兆顯現症狀
    以右側肢體無力、右臉顏面神經麻痺及說話含糊不清為主，
    而非嚴重疼痛等語，此係依據原告當時病症所作之醫學判斷
    ，當可作為判斷原告於被告醫院就診時，有無腦中風症狀之
    基準。參以原告至聖馬爾定醫院就診時，已呈現右側肢體偏
    癱、右臉顏面神經麻痺及說話含糊不清之症狀，已為腦中風
    之明確症狀，但此等症狀與出現在被告醫院急診時之症狀顯
    然不同，是原告兩次急診之臨床症狀完全不同，自無忽略腦
    中風之症狀不論，單憑與原告腦中風無關之疼痛症狀，遽推
    認原告在被告醫院就診時已出現腦中風症狀。再者，原告所
    提出報載個案雖診斷為缺血性中風，惟報載中並未描述其腦
    部缺血部位，原告於聖馬爾定醫院病歷並未記載原告有肢體
    劇烈抽蓄症狀（按抽蓄是指肢體不自主的抖動，與肢體疼痛
    是完全不同之兩種症狀，通常抽蓄是沒有疼痛的），此與原
    告在被告醫院之症狀為「右下肢疼痛」完全不同，且原告未
    說明兩者間有何醫學上關連性，及各該症狀有何醫學根據得
    推認為腦中風之臨床症狀，自不得以個案病症比附援用認定
    原告在被告醫院就診時已出現腦中風之症狀。是以，原告之
    「嚴重疼痛」與「腦中風」兩者並無相關性，業經醫審會鑑
    定報告肯認，故原告所出現之腦中風初始症狀，應係離開被
    告醫院後始出現甚明。(四)原告主張急性腦中風有3 天症狀期
    云云，然並未立證以實其說，蓋就邏輯而言，所謂先前症狀
    也要有足夠之症狀足以顯示腦中風，惟依醫審會之鑑定結論
    ，原告在被告醫院之症狀根本不足以診斷可能為腦中風，則
    其所謂「相同的疼痛等症狀聖馬爾定醫院為何能進而診出原
    告所患係腦中風，被告醫院卻無法診視出？」云云，顯然刻
    意忽略原告在聖馬爾定醫院之主要症狀為「右側無力」於不
    論，則原告之主張顯有違誤。(五)醫審會之鑑定報告已肯認原
    告於被告醫院就診時無法診斷為罹患腦中風之預兆，則原告
    因右臀酸痛、右髖疼痛，予以施打止痛針keto，乃符合當前
    醫療常規，經查該藥品仿單及文獻記載，並無原告所稱「易
    產生中樞神經失調」、「血液濃度提高」、「體溫急速下降
    」之副作用或相關用詞，惟該藥品與預防腦梗塞用藥阿司匹
    林屬於同一類藥物，兩者皆有血小板功能降低作用，這作用
    是預防腦梗塞之主要作用，而原告腦中風為左側基底核及放
    射冠腦梗塞，施打keto反倒有益於原告，是被告所為相關處
    置均符合醫療常規，並無疏失。(六)原告所患之右髖關節缺血
    性壞死，嚴重右髖關節退化，當此關節在未完全承受體重下
    ，也就是單柺杖支撐下，疼痛會大為減輕，不需做人工關節
    置換術，換言之，原告因右下肢偏癱而大大減少了右下肢的
    負重，所以右髖部疼痛可以忍受，不需置換人工寬關節，這
    在骨科案例是常見的，然原告所患之右髖關節缺血性壞死，
    嚴重右髖關節退化仍是存在，以當時髖部疼痛，建議行使人
    工髖關節置換是完全正確的，並無誤診之情，況且，被告醫
    院之急診有標準作業流程處理病患，從抽血、量血壓、心跳
    、體溫等，並持續追蹤病患症狀回復正常後，經醫師同意始
    讓患者出院，並無原告所指事後改寫病例之情事等語資為抗
    辯，並聲明：原告之訴駁回；如受不利判決，願供擔保，請
    准宣告免為假執行。
丙、得心證之理由：
一、按當事人主張有利於己之事實者，就其事實有舉證之責任，
    民事訴訟法第277 條前段定有明文；又主張法律關係存在之
    當事人，需就該法律關係發生所需具備之特別要件，負舉證
    之責任。次按因故意或過失，不法侵害他人之權利者，負損
    害賠償責任，民法第184 條第1 項前段亦定有明文。就侵權
    行為而言，被害人應就行為人因故意或過失，不法侵害其權
    利之事實負舉證責任。
二、原告主張其於95年10月7 日下午13時，因身體右側酸痛，前
    往被告醫院就診，並由被告乙○○先行看診，嗣由骨科醫師
    即被告甲○○會診，原告經治療後於同日21時許離院，復因
    仍感不適而於當晚23時前往聖馬爾定醫院就診，經住院診察
    結果發現原告係罹患腦中風等情，有被告醫院及聖馬爾定醫
    院之病歷資料附卷可按，且為被告所不爭執，堪信為真實。
三、原告主張其到被告醫院就診，當日主訴為身體右側酸痛無力
    ，步伐不穩，因被告乙○○、甲○○之共同疏失，且被告醫
    院亦未為原告量血壓及抽血檢查等，致未於原告就醫時即診
    察出腦中風之症狀而延誤搶救之黃金時期等情，為被告所否
    認，並以前揭情詞置辯。經查：
  (一)原告雖主張其在95年10月7 日就診時，被告醫院未為其量血
    壓及抽血檢查等語，證人即原告之女丙○○於本院審理時亦
    證稱略以：當日並未為原告量血壓及抽血檢查等語（見本院
    卷二第71頁至第72頁）。惟依卷附被告醫院急診一般病歷、
    急診護理記錄及血液學檢查報告（見本院卷一第272 頁背面
    、第275 頁至第276 頁背面）記載，原告前往急診當日至少
    有量兩次血壓，一次是在到院時所測量，另一次為同日17時
    30分許，且於16時50分有抽血檢驗。衡情，醫護人員理當不
    致甘冒遭追訴業務文書登載不實之刑事罪責之風險，而在未
    量血壓脈搏、抽血之情況下，即虛偽填載血壓及血液檢驗報
    告等數據，而證人丙○○為原告之女，其證言難免偏袒原告
    ，本院斟酌上情，認前開病歷資料等之記載應為真實，原告
    主張被告醫院之醫護人員未為原告量血壓、抽血檢驗云云，
    洵難採信。原告另主張急診護理記錄有複寫之情形，病歷記
    載不實等情，惟經證人即急診護理紀錄之紀錄人戊○○到庭
    具結證稱略以：因為醫院規定7 點之前之紀錄應用藍筆，七
    點之後則用紅筆記載，因為我之前是用藍筆記載，後來我再
    用紅筆描繪等語（見本院卷二第67頁），該證人亦提出急診
    護理記錄原本供核對，原告就證人所述上情，亦不爭執，是
    證人戊○○之前開證言，應為可採，原告主張護理紀錄記載
    不實云云，亦不足採。
  (二)原告主張被告乙○○、甲○○未及時診斷出原告已有腦中風
    之病症，未進一步以電腦斷層等檢查確定其實際病因，錯失
    搶救腦中風病症之黃金時間，顯有醫療疏失乙節，經本院囑
    託醫審會為鑑定，經該會鑑定後提出鑑定意見以：「(一)95年
    10月7 日病人（指原告）在該醫院（指被告醫院）急診時之
    病情（右臂酸痛、右髖疼痛及右手麻等症狀）與其X光 檢查
    顯示髖關節退化之病變一致。再者，根據財團法人天主教聖
    馬爾定醫院之頭部電腦斷層檢查研判，病人之腦中風為左側
    基底核及放射冠腦梗塞，此病兆顯現症狀以右側肢體無力、
    右臉顏面神經麻痺及說話含糊不清為主，而非嚴重疼痛，故
    病人上開病狀不是腦中風所呈現之症狀，醫師無法判斷為腦
    中風，因不足以使醫師懷疑病人可能有罹患腦中風病情，故
    不需進一步作CT電腦斷層等檢查。(二)因病人於95年10月8 日
    00時10分至財團法人天主教聖馬爾定醫院急診時，已呈現右
    側肢體偏癱、右臉顏面神經麻痺及說話含糊不清之症狀，已
    為腦中風之明確症狀，但此等症狀與出現在嘉義基督教醫院
    急診時之症狀顯然不同，故之前95年10月7 日醫師無法判斷
    出病人已罹腦中風之病情，並無疏失。(三)胡醫師（指被告乙
    ○○）及周醫師（指被告甲○○）觀察出病人有右手麻、右
    髖及右臀痛之症狀，但無言語障礙及右側無力之情況下，相
    同兩位醫師進而安排腰薦脊椎、骨盆及髖關節X 光檢查，多
    項血液生化檢查及相關醫療行為之診察，符合醫療常規，故
    未進一步作電腦斷層等檢查，難謂其有疏失。(四)胡醫師及周
    醫師所開立Voltaren 75mg 錠劑，1 日1 顆，共3 顆，乃正
    常劑量，非高劑量，且此對初患腦中風之病人，不會加重其
    病情。(五)依病人主訴胡醫師及周醫師安排腰薦脊椎、骨盆及
    髖關節X 光檢查，多項血液生化檢查及相關之醫療診察，均
    符合醫療常規，並無疏失。(六)病人於95年10月7 日病人在嘉
    基醫院急診期間，從當時各項檢查、臨床症狀及血壓變化等
    情形觀察，並無病人會罹患腦中風之預兆，故胡醫師及周醫
    師尚未能從病人在嘉基醫院急診期間，所為各項檢查、臨床
    症狀及血壓變化等情形，預測與及時診斷病人已患有腦中風
    。(七)本案病人於嘉義基督教醫院急診時並未出現腦中風之臨
    床症狀，故無法臆測症狀出現之時間及是否喪失搶救腦中風
    之黃金期間。」等語，有行政院衛生署98年7 月6 日衛署醫
    字第0980261292號函所附該署醫審會第0000000 號鑑定書在
    卷可憑（見本院卷二第26頁至第32頁）。
  (三)原告雖以原告在聖馬爾定醫院亦呈現與在被告醫院急診時相
    同之疼痛症狀，然聖馬爾定醫院得檢查出原告罹患腦中風，
    ，且依據報載，腦中風之患者所呈現之症狀，有肢體劇烈抽
    搐，是前開鑑定認為原告前開疼痛症狀並非腦中風之症狀云
    云，顯然不實。惟前開鑑定意見已經說明，依據原告在聖馬
    爾定醫院之頭部電腦斷層檢查研判，原告之腦中風為左側基
    底核及放射冠腦梗塞，而該病兆顯現症狀以右側肢體無力、
    右臉顏面神經麻痺及說話含糊不清為主，而非嚴重疼痛，且
    依聖馬爾定醫院之病歷記載，原告至聖馬爾定醫院急診時，
    已呈現右側肢體偏癱、右臉顏面神經麻痺及說話含糊不清之
    症狀，已為腦中風之明確症狀等情，足認聖馬爾定醫院係以
    原告到院時呈現前開右側肢體無力等症狀，而進行電腦斷層
    掃瞄，確定原告為腦中風，並非因原告主訴肢體疼痛而判定
    。另依原告提出之新聞紙報導而言，姑不論該新聞紙所報導
    之個案狀況是否與原告相同，然該新聞紙亦報導該患者係因
    「在家中左側肢體無力」而由家人送往醫院急診室，在急診
    室又發生「右側肢體劇烈抽搐」之情狀，是該病患亦係呈現
    腦中風症狀亦係一側肢體無力而非疼痛，且其在急診室所發
    生之症狀係肢體劇烈抽搐而非疼痛，自不能以該報導遽認原
    告之疼痛係因腦中風引起，並得以原告在被告醫院急診時有
    疼痛症狀，即懷疑或判定原告已經腦中風。是原告此部分主
    張，尚非可採。
  (四)原告復主張被告醫院為原告施打Keto之藥物，加重原告病情
    乙節，經查醫審會之鑑定意見已肯認依原告之右臀酸痛、右
    髖疼痛等病狀，並不能診斷原告有腦中風之預兆，且被告醫
    院予以施打止痛針keto，乃符合當前醫療常規，又依該藥品
    仿單及文獻記載（見本院卷二第54頁至60頁），並無原告所
    稱「易產生中樞神經失調」、「血液濃度提高」、「體溫急
    速下降」之副作用或相關用詞，是原告之上開主張，亦不能
    採信。原告又主張被告醫院將原告之病情診斷為右髖關節缺
    血性壞死，嚴重右髖關節退化，需置換人工髖關節等，顯是
    誤診云云。然原告自91年9 月18日開始因背部、右髖部及右
    下肢疼痛，陸續至被告醫院骨科門診就診，94年4 月9 日至
    被告醫院中醫部門就診，當時主訴為右腰呈放射狀痛，下肢
    、右肩胛酸痛及右手肘酸痛。95年10月7 日在被告醫院急診
    之病情（即右臂酸痛、右髖疼痛及右手麻等）與其X 光檢查
    顯示髖關節退化之病變一致乙節，有前開鑑定意見可按（見
    本院卷二第30頁），足認原告確有髖關節病變之病史，原告
    主張被告醫院之醫師誤診，已難採信。退步言，縱認被告醫
    院之醫師就前開髖關節部分之診斷有誤，然因原告於急診時
    並未呈現腦中風之預兆，故被告乙○○、甲○○等醫師無從
    自急診期間所為各項檢查及原告臨床症狀、血壓變化等情形
    ，預測與及時診斷原告已患有腦中風，亦難謂被告乙○○、
    甲○○就未診斷出原告腦中風乙事有何過失。
  (五)綜上事證，應認被告乙○○、甲○○於原告在急診期間所為
    醫療行為均符合醫療常規，並無疏失，原告之主張，不能採
    信。
四、本件原告既不能證明被告乙○○、甲○○有何過失（或故意
    ）行為，則原告依民法第185 條規定請求被告乙○○、甲○
    ○負連帶賠償損害，另以被告醫院為被告乙○○、甲○○之
    僱用人，依民法第188 條第1 項規定請求被告醫院應與被告
    乙○○、甲○○負連帶賠償責任，而聲明請求被告應連帶給
    付原告7,782,638 元及其遲延利息，自屬無據，不能准許。
    原告之訴既經駁回，其假執行之聲請即失所附麗，應併駁回
    之。
五、本件事證已臻明確，兩造其餘主張或陳述，經審酌後於本判
    決結果，已不生影響，爰不一一論述，附此說明。
丁、訴訟費用負擔之依據：依民事訴訟法第78條。
中    華    民    國    98    年    9    月    17    日
                  民事第一庭  法  官  林望民
以上正本係照原本作成
如對本判決上訴須於判決送達後20日內向本院提出上訴狀
中    華    民    國    98    年    9     月    17    日
                              書記官  陳慶時


司法院資訊處製作；財團法人民間司法改革基金會備份。
